臺灣板橋地方法院刑事判決　　　　　　　　　　　　九十二年度交易字第六五二號
　　公　訴　人　臺灣板橋地方法院檢察署檢察官
　　被　　　告　甲○○
　　選任辯護人　王東山
　　　　　　　　李美寬
　　　　　　　　林孝甄
右列被告因過失致死等案件，經檢察官提起公訴（九十二年度偵字第一八九三七號）
，嗣被告於本院準備程序中就被訴事實為有罪之陳述，經本院合議庭裁定以簡式審判
程序審理，本院判決如左：
    主  文
甲○○服用酒類，不能安全駕駛動力交通工具而駕駛，處有期徒刑參月，如易科罰金
，以參佰元折算壹日；又因過失致人於死，處有期徒刑伍月，如易科罰金，以參佰元
折算壹日。應執行有期徒刑陸月，如易科罰金，以參佰元折算壹日。緩刑肆年。
    事  實
一、甲○○明知汽車駕駛人飲用酒類後將產生意識不清、反應遲緩、控制能力薄弱等
    副作用，尤以飲酒後吐氣酒精含量超過每公升０‧五五毫克者更甚之，不得駕駛
    動力交通工具，仍於民國九十二年七月二十三日十九時許，在臺北縣新莊市○○
    街某處與友人飲酒，迨同日二十二時許，其飲用酒類已達不能安全駕駛之程度（
    吐氣酒精濃度達每公升零點五八毫克以上）後，竟貿然騎乘其所有之車牌號碼：
    ＧＱＵ─一三０號重機車上路，欲返回其三重市住處。迄同日二十三時許，甲○
    ○酒後騎乘機車自臺北縣三重市○○路○段往自強路方向行駛，行經三重市○○
    路○段二十七號二二八公園前之際，本應注意車前狀況，並隨時採取必要之安全
    措施，而依當時情形（天候晴、夜間有照明、路面狀態乾燥無缺陷、無障礙物、
    視距良好），又無不能注意之情事，竟疏未注意車前狀況，並隨時採取必要之安
    全措施，以保持車體平衡，遂因酒後意識不清，無法安全控制其所騎乘之重機車
    而失控倒地，向前滑行七點九公尺後撞擊道路上之人孔蓋，再往前衝出二十五點
    六公尺後，不慎撞擊正違規穿越馬路之林碧雄，致林碧雄受有頭部鈍傷顱內出血
    之傷害，經送臺北縣立三重醫院急救，仍不幸於翌日凌晨一時四十五分許不治死
    亡。甲○○所騎乘之重機車於肇事後復向前滑行十五點一公尺後始停倒於路旁，
    甲○○斯時亦因本件車禍受有頭部外傷合併右側腦內出血及顱骨骨折、顏面撕裂
    傷、左側顴骨眼窩骨折、頭部外傷合併右側腦內出血及顱骨骨折等傷害而當場昏
    迷，經路人發現後報警，警方亦將甲○○送臺北市馬偕紀念醫院救治，並將對甲
    ○○所抽取之血液送請臺北市立中興醫院檢測後，發現其血液酒精濃度高達一一
    七‧一ｍｇ／ｄｌ（換算吐氣酒精濃度為每公升零點五八毫克），始查悉其酒後
    駕車情事。
二、案經林碧雄之女訴由臺北縣政府警察局三重分局報請臺灣板橋地方法院檢察署檢
    察官相驗後偵查起訴，因甲○○於本院準備程序中就被訴事實為有罪之陳述，嗣
    經本院合議庭裁定以簡式審判程序審理。
    理  由
一、按本件被告甲○○所犯係死刑、無期徒刑、最輕本刑為三年以上有期徒刑以外之
    罪，被告於準備程序中就前揭被訴事實為有罪之陳述，經本院告知簡式審判程序
    之旨，並聽取公訴人、被告及辯護人之意見後，認無不得或不宜依簡式審判程序
    審理之情形，爰依刑事訴訟法第二百七十三條之一第一項之規定，以裁定由受命
    法官獨任進行簡式審判程序審理，合先敘明。
二、右揭事實，業據被告甲○○於警詢、偵查中及本院審理時均坦承不諱，核與證人
    王榮忠於警詢時證述情節相符，並經被害人林碧雄之女乙○○指訴在卷，復有道
    路交通事故現場圖一份、道路交通事故調查報告表（一）（二）各一份、道路交
    通事故補充資料表一紙、甲○○之馬偕紀念醫院診斷證明書二紙、臺北市立中興
    醫院臨床病理科血液酒精濃度報告單影本一份、舉發違反道路交通管理事件通知
    單影本一紙、車禍現場暨車損照片四十八幀及臺灣板橋地方法院檢察署九十二年
    七月二十四日檢察官前往車禍發生現場履勘之勘驗筆錄一份附卷可稽，且被害人
    林碧雄因上開車禍造成頭部鈍傷顱內出血之傷害，經送臺北縣立三重醫院急救後
    ，仍不幸於九十二年七月二十四日凌晨一時四十五分許不治死亡等事實，亦經臺
    灣板橋地方法院檢察署檢察官率同檢驗員前往相驗屬實，製有勘驗筆錄一份、驗
    斷書一份、相驗屍體證明書一份及相驗暨肇事車輛照片共十三幀在卷足憑，堪認
    被告上開自白確與事實相符。次按汽車行駛時，駕駛人應注意車前狀況，並隨時
    採取必要之安全措施，道路交通安全規則第九十四條第三項定有明文，本件被告
    騎乘重機車行經上開肇事地點之際，既疏未注意車前狀況，又疏未採取必要之安
    全措施，以保持車體平衡，遂因酒後意識不清，無法安全控制其所騎乘之重機車
    ，先失控倒地於前，嗣向前滑行七點九公尺後撞擊道路上之人孔蓋，再往前衝出
    二十五點六公尺後，不慎撞擊正違規穿越馬路之林碧雄於後，致林碧雄受有頭部
    鈍傷顱內出血之傷害，經送醫急救仍不治死亡，堪認被告斯時駕車肇事之行為顯
    有過失，且該過失行為與被害人之死亡間，亦顯有相當因果關係。又本件被害人
    在劃設有雙黃線路段之道路違規穿越馬路，其就本件車禍之發生雖亦與有過失，
    然被害人之過失並不得解免於被告之過失責任，併予敘明。綜上所述，本案事證
    已臻明確，被告前開犯行均堪認定。
三、核被告甲○○所為，係犯刑法第一百八十五條之三之服用酒類不能安全駕駛動力
    交通工具而駕駛罪及同法第二百七十六條第一項之過失致死罪。被告所犯上開二
    罪間，犯意各別，行為互殊，應分論併罰。查被告係汽車駕駛人，其酒醉駕車肇
    事因而致人死亡，其所犯上開過失致死罪部分，應依道路交通管理處罰條例第八
    十六條第一項之規定加重其刑。爰審酌被告明知酒精成分對人之意識能力具有不
    良影響，超量飲酒後將導致對於週遭事務之辨識及反應能力較平常薄弱，倘騎乘
    機車行駛於道路上，將對自身及一般往來公眾造成高度危險，詎仍於服用酒類不
    能安全駕駛之情形下，貿然騎乘機車上路，非但危及一般道路用路人之安全，更
    因而肇事致被害人死亡，造成社會資源無端耗損，並參酌其犯罪後坦承犯行、態
    度良好、業與被害人家屬達成和解賠償損害（此業經告訴人即被害人之女乙○○
    於本院審理時到庭陳明無訛）等一切情狀，就其所犯上開二罪分別量處如主文所
    示之刑，均諭知易科罰金之折算標準，並依法定其應執行之刑，再諭知易科罰金
    之折算標準，以示懲儆。末查被告前未曾受有期徒刑以上刑之宣告，有臺灣高等
    法院被告全國前案紀錄表一份附卷可稽，其因一時失慮，偶罹刑章，犯後已深知
    悔悟，經此偵審程序暨科刑之教訓後，當知所警惕，信無再犯之虞，本院因認前
    開對其所宣告之刑以暫不執行為適當，爰併予宣告緩刑四年，用啟自新。
據上論斷，應依刑事訴訟法第二百七十三條之一第一項、第二百九十九條第一項前段
，刑法第一百八十五條之三、第二百七十六條第一項、第四十一條第一項前段、第五
十一條第五款、第七十四條第一款，道路交通管理處罰條例第八十六條第一項，罰金
罰鍰提高標準條例第一條前段、第二條，判決如主文。
本案經檢察官曾文鐘提起公訴、檢察官丙○○到庭執行職務。
中      華      民      國      九  十  三    年      三    月    八    日
                                    臺灣板橋地方法院交通法庭
                                        法    官  高  奕  驤
右正本證明與原本無異。
如不服本判決，應於判決送達後十日內向本院提出上訴狀 (應附繕本) ，上訴於
臺灣高等法院。
                                        書 記 官  廖  舜  宜
中      華      民      國      九  十  三    年      三    月    八    日
附錄本案論罪科刑法條全文：
刑法第一百八十五條之三：
服用毒品、麻醉藥品、酒類或其他相類之物，不能安全駕駛動力交通工具而駕駛者，
處一年以下有期徒刑、拘役或三萬元以下罰金。
刑法第二百七十六條：
因過失致人於死者，處二年以下有期徒刑、拘役或二千元以下罰金。
從事業務之人，因業務上之過失犯前項之罪者，處五年以下有期徒刑或拘役，得併科
三千元以下罰金。
